臺灣高等法院臺中分院刑事判決
111年度上易字第862號
上  訴  人  
即  被  告  邱瑞福



上列上訴人即被告因恐嚇案件，不服臺灣臺中地方法院111年度
易字第733號中華民國111年7月12日第一審判決（起訴案號：臺
灣臺中地方檢察署111年度偵字第9694號），提起上訴，本院判
決如下：
    主  文
上訴駁回。
    事  實
一、甲○○（通訊軟體LINE暱稱「哇係路人(阿福)」）前與丙○○為
    男女朋友，二人分手後，甲○○自認丙○○在外言論損及其名譽
    ，心生不滿，竟意圖為自己不法之所有，基於恐嚇取財之犯
    意，於民國110年9月19日18時25分至46分許，以其所有黑色
    IPHONE11行動電話（門號0000000000號）1支，使用通訊軟
    體LINE傳送「那我就公怖影片大家開啊，我就是壞，我壞到
    骨子裡了」之文字，及丙○○自拍之自慰影像、照片予劉芷瑜
    ，再傳送「妳要我放那一個」、「妳怎樣說啊？到處說人怎
    麼樣，說人很壞，你已（起訴書誤載為己）經破壞到我名譽
    了，我準備提告，還是妳要私下和解賠償妳說說看，我的要
    求最低新臺幣（下同）5萬」、「說話啊！不然我直接去你
    家了啊！」等文字予劉芷瑜，經劉芷瑜閱讀前開文字、影像
    及照片後心生畏懼，於同日21時23分許至臺中市政府警察局
    太平分局坪林派出所報警處理，經警循線查獲上情，始未得
    逞。
二、案經丙○○訴由臺中市政府警察局太平分局報告臺灣臺中地方
    檢察署檢察官偵查起訴。
    理  由
一、證據能力方面：
　㈠按被告以外之人於審判外之陳述，雖不符刑事訴訟法第159條
    之1至之4之規定，而經當事人於審判程序同意作為證據，法
    院審酌該言詞陳述或書面陳述作成時之情況，認為適當者，
    亦得為證據，同法第159條之5第1項定有明文。其立法意旨
    在於傳聞證據未經當事人之反對詰問予以核實，原則上係予
    排除，惟若當事人已放棄對原供述人之反對詰問權，於審判
    程序中表明同意該等傳聞證據可作為證據，基於證據資料愈
    豐富，愈有助於真實發見之理念，並尊重當事人對傳聞證據
    之處分權，且強化言詞辯論主義，使訴訟程序進行順暢，此
    時，法院自可承認該傳聞證據之證據能力。本判決所引用上
    訴人即被告甲○○（下稱被告）以外之人於審判外之陳述，被
    告於本院準備程序時同意有證據能力，且未於言詞辯論終結
    前聲明異議，本院審酌該等陳述作成時之情況，並無違法取
    得之情形或證明力明顯過低之瑕疵，復為證明本案犯罪事實
    所必要，本院認以之作為證據應屬適當，依刑事訴訟法第15
    9條之5規定，均有證據能力。
  ㈡又本判決所引用之非供述證據，查無違反法定程序取得之情
    形，依刑事訴訟法第158條之4規定之反面解釋，均具有證據
    能力。
二、訊據被告於本院審理時坦承上開犯罪事實不諱（見本院卷第
    36、59頁），核與告訴人劉芷瑜於警詢、偵訊及原審審理時
    證述，及證人鄭宇峰於警詢及偵訊時證述情節相符，並有員
    警110年11月30日職務報告、告訴人提供之錄影檔截圖照片
    、告訴人與被告甲○○之LINE對話紀錄截圖在卷可稽，足認被
    告之自白與事實相符，堪以採信。綜上所述，本案事證明確
    ，被告上揭犯行堪以認定，應依法論科。
三、論罪科刑方面：
  ㈠核被告所為，係犯刑法第346條第3項、第1項之恐嚇取財未遂
    罪。
  ㈡被告已著手向告訴人實行恐嚇取財行為而不遂，為未遂犯，
    爰依刑法第25條第2項規定，減輕其刑。
  ㈢原審以被告犯行事證明確，因予適用刑法第346條第3項、第1
    項、第25條第2項、第41條第1項前段、第38條第2項前段、
    第4項，刑法施行法第1條之1第1項等規定，併以行為人之責
    任為基礎，審酌被告自認告訴人在外損害其名義，即對告訴
    人為恐嚇取財，不思理性解決糾紛，造成告訴人之恐懼不安
    ，所為實不可取，尚未與告訴人達成和解或賠償告訴人所受
    損害，及其犯後態度、素行，兼衡其自述國中肄業之智識程
    度、目前從事清潔人員工作、經濟狀況普通、有1名未成年
    子女須扶養之生活狀況，暨其犯罪之動機、目的、手段、為
    本案犯行預計獲取之金額高低等一切情狀，量處有期徒刑4
    月，及諭知易科罰金之折算標準，併說明未扣案之黑色IPHO
    NE11行動電話（門號0000-000000）1支諭知沒收，於全部或
    一部不能沒收或不宜執行沒收時，追徵其價額之理由。核原
    審之認事用法及量刑均無不當，應予維持。
四、被告上訴意旨略以：被告為單親家庭，獨力扶養1名未成年
    子女，維持家庭開銷，現為桃園家扶中心立案中，懇請宣告
    緩刑云云。然按刑法第74條之緩刑制度，旨在獎勵自新，除
    有合於該條第1項第1、2款之客觀條件外，尚須有認為以暫
    不執行刑罰為適當者，始得為緩刑之宣告；又是否宣告緩刑
    ，屬法院得依職權自由裁量之事項，縱法院未宣告緩刑，亦
    不能任意指為違法（最高法院111年度台上字第195號判決意
    旨參照）。查，被告前因妨害風化、竊盜及誣告等案件，經
    法院判決確定後，於89年7月20日縮短刑期假釋出監，刑期
    至90年7月23日屆滿，以已執行論，有臺灣高等法院被告前
    案紀錄表在卷可按，形式上固符合刑法第74條第1項第2款之
    規定，惟被告所為本案犯行造成告訴人內心恐懼及不安，所
    為甚為不該，迄未與告訴人和解等情，因認所受宣告刑應依
    法執行始足收警惕之效，難認有暫不執行為適當之情，故不
    宜宣告緩刑。從而，被告上訴意旨請求宣告緩刑，為無理由
    ，應予駁回。
據上論結，應依刑事訴訟法第368條，判決如主文。
本案經檢察官黃永福提起公訴，檢察官乙○○到庭執行職務。
中　　華　　民　　國　　111 　年　　11　　月　　22　　日
　　　　　　刑事第一庭　審判長法　官　江　德　千
　　　　　　　　　　　　　　　法　官　簡　源　希
　　　　　　　　　　　　　　　法　官　柯　志　民
以上正本證明與原本無異。
不得上訴。

　　　　　　　　　　　　　　　書記官　劉　雅　玲

中　　華　　民　　國　　111 　年　　11　　月　　22　　日

附錄本案論罪科刑法條：
中華民國刑法第346條
意圖為自己或第三人不法之所有，以恐嚇使人將本人或第三人之
物交付者，處6月以上5年以下有期徒刑，得併科3萬元以下罰金
。
以前項方法得財產上不法之利益或使第三人得之者，亦同。
前二項之未遂犯罰之。